臺灣高等法院民事裁定
                                      110年度抗字第937號
抗  告  人  邱滿香  

上列抗告人因與相對人傅榮傑即陳珍琦之遺產管理人間清償債務
強制執行事件，對於中華民國110年6月30日臺灣士林地方法院11
0年度執事聲字第40號裁定，提起抗告，本院裁定如下：
    主      文
抗告駁回。
抗告費用由抗告人負擔。
    理      由
一、抗告人異議及抗告意旨略以：因債務人陳珍琦積欠伊債務，
    故伊就附表所示之不動產（下稱系爭房地）於民國101年8月
    3日查封前之100年10月1日即與陳珍琦針對附表所示建物（
    下稱系爭房屋）訂定租賃契約（下稱系爭租約），並約定租
    期至全部積欠款項全額抵扣為止，換算租期應至123年12月1
    日方告屆滿，惟原法院民事執行處（下稱執行法院）110年4
    月1日士院擎109司執富字第36295號執行公告（下稱系爭拍
    賣公告）卻載明系爭房屋拍定後點交之意旨，實屬重大不當
    ，伊聲明異議後，執行法院於110年4月23日以109年度司執
    字第36295號裁定駁回伊對系爭拍賣公告之異議（下稱原處
    分），伊對原處分聲明異議，仍遭原裁定駁回。爰提起本件
    抗告，聲明廢棄原裁定，並諭知系爭房屋拍定後不點交等語
    。
二、按實施查封後債務人就查封物所為移轉，設定負擔或其他有
    礙執行效果之行為，對於債權人不生效力，強制執行法第51
    條第2項定有明文，所謂「其他有礙執行效果之行為」，係
    指處分行為以外，其他足以影響查封效力之行為，例如將查
    封物出租、出借等是，所謂債權人，應兼指聲請執行之債權
    人及拍定人而言（最高法院71年度台上字第3636號判決意旨
    參照）；而強制執行法第51條第2項規定，依同法第113條為
    不動產執行程序所準用。次按債務人應交出之不動產，現為
    債務人占有或於查封後為第三人占有者，執行法院應解除其
    占有，點交於買受人或承受人，強制執行法第99條第1項前
    段亦有明文。又按租賃定有期限者，其租賃關係於期限屆滿
    時消滅，民法第451條第1項定有明文，且租賃契約依民法第
    451條規定更新後，發生期限變更之效果（最高法院88年度
    台上字第2057號判決意旨參照）。準此，債務人與承租人於
    查封後更新之租賃契約，依強制執行法第51條第2項規定，
    對於執行債權人不生效力，其情形與強制執行法第99條第1
    項所規定之不動產於查封後為第三人占有之情形無異，於拍
    定後自應予點交。
三、經查：
  ㈠第三人朱博欣前執臺灣臺中地方法院101年度司裁全字第1360
    號假扣押裁定為執行名義，聲請就陳珍琦所有之系爭房屋為
    假扣押強制執行，經該院囑託執行法院以101年度司執全助
    字第513號假扣押執行事件（下稱系爭假扣押事件）執行，
    嗣經執行法院於101年8月3日函請臺北市建成地政事務所為
    查封登記並於同日登記完竣，另於同年月22日至現場實施查
    封，並於101年8月3日公告系爭房地之占有人應陳報不動產
    之使用情形，經陳珍琦於101年8月29日具狀陳報其與抗告人
    間之100年10月1日房屋租賃契約書（租賃契約書載明雙方之
    租期至105年9月30日止）；嗣第三人陳玉玫於109年6月18日
    持原法院93年7月28日士院儀91執富19706字第20833號債權
    憑證為執行名義，聲請強制執行系爭房地，由執行法院109
    年度司執字第36295號執行案件（下稱系爭執行事件）受理
    ，並調取系爭假扣押事件卷宗，援用前揭查封程序後，續行
    強制執行程序等情，業據原審調取系爭假扣押事件、系爭執
    行事件卷宗查閱無訛，並有電子卷證可參，堪信為真實。
　㈡抗告人固主張伊於100年10月1日即向陳珍琦承租並占有系爭
    房屋，並與陳珍琦約定系爭房屋之租期係至陳珍琦積欠伊之
    款項全數扣抵完畢為止，故租期至123年12月1日始屆滿云云
    。惟查：抗告人所陳報之系爭租約，其後雖記載有：「一、
    租期至全部積欠款項完全抵扣為止。二、租金以每月之款項
    抵扣積欠款項至全部扣完，扣完後再行另訂契約。」等文字
    （下稱系爭抵扣約定，見系爭執行事件卷第363頁），惟抗
    告人先於110年5月4日民事（執行裁定）異議狀中陳明系爭
    抵扣約定係於100年10月1日（系爭租約簽立日）即訂定等語
    （原法院卷第12頁），嗣於110年7月9日民事抗告狀中記載
    系爭抵扣約定係於系爭租約訂立後臨時增訂，於陳珍琦簽立
    金額558萬元本票之同時（即101年11月11日，本票影本見原
    法院卷第14頁），始於抗告人持有之系爭租約上追認載明等
    語（本院卷第9頁），前後所述不符。又觀諸陳珍琦前於系
    爭假扣押事件中於101年8月29日具狀陳報之房屋租賃契約書
    ，其上並無系爭抵扣約定（見系爭假扣押事件電子卷證第16
    7至173頁）；陳珍琦陳報房屋租賃契約書時，亦全未提及系
    爭房屋之租期係至123年12月止。況若抗告人與陳珍琦於100
    年10月1日訂立系爭租約之時，即有以陳珍琦對抗告人所負5
    58萬元債務抵扣租金、租期至全部債務抵扣完畢為止之約定
    ，依此約定計算租期至123年12月始屆止，則何以又於系爭
    租約第2條約定租期5年、租期至105年9月30日止？顯與常情
    有違。再者，系爭抵扣約定上之「陳珍琦」印文，與陳珍琦
    提出之房屋租賃契約及抗告人提出之系爭租約文末「立契約
    人（甲方）」欄位「陳珍琦」之印文，均不相符。從而，抗
    告人主張於100年10月1日簽立系爭租約之同時，已約定租期
    係至陳珍琦積欠伊之558萬元全數扣抵完畢為止云云，實無
    可採。且依抗告人前後不一之陳述，亦難認定抗告人與陳珍
    琦於訂立系爭租約後、系爭房地查封前，已為系爭抵扣約定
    。
  ㈢姑不論抗告人與陳珍琦間是否確有如系爭抵扣約定內容所示
    之約定存在，縱上開約定確實存在，惟無論是抗告人所主張
    於101年11月11日載明系爭抵扣約定，或系爭租約上另於108
    年3月1日記載租期延至113年3月1日為止，上開租期之更新
    ，均係於系爭房地於101年8月3日遭查封後始為之，依上開
    說明，對於執行債權人均不生效力，則執行法院於系爭拍賣
    公告上記載系爭房屋於拍定後點交（系爭執行事件卷第569
    頁），自屬有據，抗告人主張系爭拍賣公告上開記載不當云
    云，實無可採。又原法院依卷內事證足以認定系爭房屋於拍
    定後應予點交，其未傳訊抗告人、債務人之繼承人到院說明
    ，亦於法無違。
四、綜上所述，執行法院於系爭拍賣公告上記載系爭房屋於拍定
    後點交，於法無違，原處分及原裁定駁回抗告人之異議，均
    無不當，抗告意旨指摘原裁定不當，聲明廢棄，為無理由，
    應予駁回。
五、據上論結，本件抗告為無理由，爰裁定如主文。
中　　華　　民　　國　　110 　年　　8 　　月　　26　　日
                  民事第二庭
                      審判長法  官  陳容正
                            法  官  紀文惠
                            法  官  劉素如
正本係照原本作成。
本裁定除以適用法規顯有錯誤為理由外，不得再抗告。如提起再
抗告，應於收受送達後10日內委任律師為代理人向本院提出再抗
告狀。並繳納再抗告費新臺幣１千元。
中　　華　　民　　國　　110 　年　　8 　　月　　27　　日

　　　　　　　　　　　　　　書記官  林宗勳